【裁判字號】    97,審易,1207
【裁判日期】    970829
【裁判案由】    竊盜
【裁判全文】
臺灣高雄地方法院刑事判決            97年度審易字第1207號
公  訴  人  臺灣高雄地方法院檢察署檢察官
被      告  甲○○
                    另案羈押在臺灣高雄看守所
上列被告因竊盜案件，經檢察官提起公訴（97年度偵字第15715
號），本院改依簡式審判程序審理，判決如下：
    主  文
甲○○犯攜帶兇器竊盜罪，累犯，處有期徒刑柒月。扣案之鐵鎚
壹支沒收。
    事實及理由
一、按本件被告甲○○所犯係死刑、無期徒刑、最輕本刑為3 年
    以上有期徒刑以外之罪，其於準備程序就被訴事實為有罪之
    陳述，經本院告知簡式審判程序之旨，並聽取其與公訴人意
    見後，認無不得或不宜改依簡式審判程序進行之處，爰依刑
    事訴訟法第273 條之1 第1 項，裁定本件改行簡式審判程序
    ，合先敘明。
二、本件犯罪事實及證據，除證據部分補充「被告於本院審理中
    之自白」外，餘均引用檢察官起訴書之記載，如附件。
三、按刑法第321 條第1 項第3 款之攜帶兇器竊盜罪，係以行為
    人攜帶兇器竊盜為其加重條件，此所謂兇器，其種類並無限
    制，凡客觀上足對人之生命、身體、安全構成威脅，具有危
    險性之兇器均屬之，且祇須行竊時攜帶此種具有危險性之兇
    器為已足，並不以攜帶之初有行兇之意圖為必要（最高法院
    79年臺上字第5253號判例足資參照）。被告持以為本件竊盜
    犯行之鐵鎚，其前端為質地堅硬之金屬材質，有其相片在卷
    可稽（見偵卷第23頁），且足以將本件鐵鏈敲打取下，顯見
    其有相當長度而便於施力，客觀上自足對人之生命、身體、
    安全構成威脅，要屬兇器無訛。是核被告所為，係犯刑法第
    321 條第1 項第3 款之攜帶兇器竊盜罪。被告有起訴書所載
    之前科紀錄乙情，有臺灣高等法院被告前案紀錄表在卷可稽
    ，其受有期徒刑執行完畢，5 年內故意再犯本件最重本刑為
    有期徒刑以上之罪，為累犯，應依刑法第47條第1 項規定加
    重其刑。爰審酌被告為貪圖不法利益，竟以前開方式竊取他
    人財物，所為實無足取，然念其犯後坦承犯行，態度良好，
    復參以其所竊得上開物品之價值、為本案之前尚無犯竊盜案
    件經論罪科刑等一切情狀，量處如主文所示之刑，以示懲儆
    。扣案之鐵鎚1 支，係被告所有、供本件犯罪所用之物，爰
    依刑法第38條第1 項第2 款規定，併予宣告沒收。
據上論斷，應依刑事訴訟法第273 條之1 第1 項、第299 條第1
項前段、第310 條之2 、第454 條第2 項，刑法第321 條第1 項
第3 款、第47條第1 項、第38條第1 項第2 款，判決如主文。
本案經檢察官鄭益雄到庭執行職務。
中    華    民    國    97    年    8     月    29    日
                  刑事第七庭    法  官  陳君杰
以上正本證明與原本無異。
如不服本判決，應於判決送達後10日內，向本院提出上訴狀。
中    華    民    國    97    年    8     月    29    日
                                書記官  李承悌
附錄本案論罪科刑法條：
刑法第321條
犯竊盜罪而有左列情形之一者，處6 月以上、5 年以下有期徒刑
：
一  於夜間侵入住宅或有人居住之建築物、船艦或隱匿其內而犯
    之者。
二  毀越門扇、牆垣或其他安全設備而犯之者。
三  攜帶兇器而犯之者。
四  結夥三人以上而犯之者。
五  乘火災、水災或其他災害之際而犯之者。
六  在車站或埠頭而犯之者。
前項之未遂犯罰之。
附件：
臺灣高雄地方法院檢察署檢察官起訴書
                                     97年度偵字第15715號
    被      告  甲○○  男  42歲（民國○○年○月○日生）
                        住高雄縣大社鄉○○路332號
                        國民身分證統一編號：Ｚ000000000號
上列被告因竊盜案件，已經偵查終結，認應該提起公訴，茲將犯
罪事實及證據並所犯法條分敘如下：
            犯罪事實
一、甲○○前因詐欺案件，經臺灣高雄地方法院判處有期徒刑4
    月、6月，並定應執行有期徒刑9月確定，於民國92年12月7
    日縮刑期滿執行完畢。詎其仍不知悔改，竟為自己不法所有
    之意圖，並基於竊盜之犯意，於97年5月29日上午12時50分
    許，攜帶客觀上具有危險性之兇器鐵鎚1支，在高雄縣鳥松
    鄉○○路「澄清湖三亭攬勝」處，以鐵鎚敲打之方式，竊取
    臺灣自來水公司所有許連得保管置於「澄清湖三亭攬勝」安
    全護欄鐵鏈3條，得手後欲離開之際，在上址為巡邏員警當
    場查獲，並扣得甲○○所有供犯罪用之鐵鎚1支。
二、案經許連得訴由高雄縣政府警察局仁武分局報告偵辦。
            證據並所犯法條
一、證據方法及待證事實
┌──┬─────────────┬───────────────┐
│編號│證據方法                  │待證事實                      │
├──┼─────────────┼───────────────┤
│1   │被告甲○○於警詢及本署偵查│被告攜帶兇器犯上開竊盜犯嫌之事│
│    │中之供述自白              │實                            │
├──┼─────────────┼───────────────┤
│2   │證人許連得警詢指訴        │本件遭竊之事實                │
├──┼─────────────┼───────────────┤
│3   │贓物認領保管單1 紙        │被告竊得之財物                │
├──┼─────────────┼───────────────┤
│4   │警製扣押筆錄、扣押物品目錄│本件查扣物品之過程及查扣得之物│
│    │表                        │品                            │
├──┼─────────────┼───────────────┤
│5   │現場照片2張、扣案物照片1張│被告竊得之物品及作案用之工具  │
├──┼─────────────┼───────────────┤
│6   │扣案之鐵鎚1 支            │被告係攜帶兇器犯竊盜犯嫌      │
└──┴─────────────┴───────────────┘
二、核被告甲○○所為，係犯刑法第321條第1項第3款之攜帶兇
    器加重竊盜罪嫌。被告前曾犯如犯罪事實欄所載之罪，此有
    本署刑案資料查註紀錄表在卷可憑，於徒刑執行完畢後五年
    內故意再犯本件為有期徒刑以上之罪，請依累犯規定加重其
    刑論處。扣案如事實欄所載之兇器，併請依法宣告沒收。
三、依刑事訴訟法第251條第1項提起公訴。
  此  致
臺灣高雄地方法院
中    華    民    國    97    年    6     月    9     日
                              檢察官  乙   ○   ○
中    華    民    國    97    年    6     月    12    日
                              書記官  蕭   琪   祥


司法院資訊處製作；財團法人民間司法改革基金會備份。
